最  高  行  政  法  院  裁  定
                                     100年度裁字第2140號
上  訴  人  紐西蘭商新益美亞洲國際有限公司臺灣分公司
代  表  人  黃村煜
訴訟代理人  洪明儒  律師
被 上訴 人  財政部基隆關稅局
代  表  人  黃宋龍
上列當事人間進口貨物核定完稅價格事件，上訴人對於中華民國
99年10月14日臺北高等行政法院98年度訴字第698號判決，提起
上訴，本院裁定如下：
    主  文
上訴駁回。
上訴審訴訟費用由上訴人負擔。
    理  由
一、按對於高等行政法院判決之上訴，非以其違背法令為理由，
    不得為之，行政訴訟法第242條定有明文。依同法第243條第
    1項規定，判決不適用法規或適用不當者，為違背法令；而
    判決有同條第2項所列各款情形之一者，為當然違背法令。
    是當事人對於高等行政法院判決上訴，如依行政訴訟法第24
    3條第1項規定，以高等行政法院判決有不適用法規或適用不
    當為理由時，其上訴狀或理由書應有具體之指摘，並揭示該
    法規之條項或其內容；若係成文法以外之法則，應揭示該法
    則之旨趣；倘為司法院解釋或本院之判例，則應揭示該判解
    之字號或其內容。如以行政訴訟法第243條第2項所列各款情
    形為理由時，其上訴狀或理由書，應揭示合於該條項各款之
    事實。上訴狀或理由書如未依此項方法表明，或其所表明者
    與上開法條規定不合時，即難認為已對高等行政法院判決之
    違背法令有具體之指摘，其上訴自難認為合法。
二、本件上訴人於民國94年11月至95年2月間委由泰安報關行向
    被上訴人報運進口紐西蘭產製LIFELINE ALPHA LPID（COLOS
    TRUM POWDER 450G/CAN）初乳粉狀食品、FIBREMAX 420G/CA
    N（活益素低熱量纖維粉）、ULTRA DIET 2（速益美粉末食
    品）420G/CAN等計5批（報單號碼：第AA/94/5909/0166號、
    第AA/94/6160 /1156號、第AA/94/6556/1111號、第AA/94/6
    999/1152號及第AA/95/0370/6060號），原申報單價各為FOB
    NZD 6.9/CAN、7.74/CAN、7.36/CAN，均經被上訴人依關稅
    法第18條第1項規定，按上訴人應申報之事項，先行徵稅放
    行，事後再加審查。嗣經被上訴人依關稅法第13條第1項規
    定，實施事後稽核結果，分別改按CIF NZD22.93-25.18/CAN
    、18.66/CAN、21.7/CAN增估補稅。上訴人不服，申請復查
    ，未獲變更，提起訴願及行政訴訟，均遭駁回，遂提起本件
    上訴。其上訴意旨略以：關稅法第33條第3項第1款所謂「通
    常支付之佣金」，係指進口人做為代理商就貨物所賺取之居
    間報酬，與進口人於國內銷售時給付與第三人之佣金相異，
    「在國內銷售之一般利潤、費用」與「通常支付之佣金」應
    擇一扣減，上訴人於原審所提之94年度營利事業所得稅結算
    申報書上「損益及稅額計算表」所載之「佣金支出」實係上
    訴人支付予多層次傳銷事業參加人之獎金，為經營之必要費
    用，與「通常支付之佣金」顯屬二事，上訴人為合法申請設
    立之多層次傳銷事業，並無佣金交易，原判決竟認系爭貨物
    完稅價格(國內銷售價格)之計算，依上開規定扣除上訴人行
    銷貨物之有關利潤、費用外，尚須扣減佣金，顯有判決不備
    理由及違背法令之違法等語，雖以該判決違背法令為由，惟
    核其上訴理由，係就原審取捨證據、認定事實之職權行使，
    指摘其為不當，並就原審已論斷者，泛言未論斷，或就原審
    所為論斷，泛言其論斷矛盾，而非具體表明合於不適用法規
    、適用法規不當、或行政訴訟法第243條第2項所列各款之情
    形，難認對該判決之如何違背法令已有具體之指摘。依首開
    規定及說明，應認其上訴為不合法。
三、據上論結，本件上訴為不合法。依行政訴訟法第249條第1項
    前段、第104條、民事訴訟法第95條、第78條，裁定如主文
    。
中    華    民    國    100   年    8     月    25    日
                    最高行政法院第六庭
                        審判長法官  鄭  忠  仁
                              法官  林  樹  埔
                              法官  劉  介  中
                              法官  帥  嘉  寶
                              法官  陳  鴻  斌

以  上  正  本  證  明  與  原  本  無  異
中    華    民    國    100   年    8     月    26    日
                              書記官  王  福  瀛